【裁判字號】    89,上易,323
【裁判日期】    890301
【裁判案由】    竊盜
【裁判全文】
臺灣高等法院臺中分院刑事判決              民國八十九年度上易字第三二三號
    上  訴  人
    即  被  告  乙○○
    選任辯護人  徐文宗
右上訴人因竊盜案件，不服台灣南投地方法院中華民國八十八年十二月三十日第一審
判決（民國八十八年度易字第六一四號，起訴案號：台灣南投地方法院檢察署民國八
十八年度偵字第四八四三號），提起上訴，本院判決如左：
    主      文
上訴駁回。
    事實及理由
一、本案經本院審理結果，認第一審判決認事用法及量刑均無不當，應予維持，並引
    用第一審判決書記載之事實、證據及理由（如附件）。
二、上訴人即被告乙○○在本院上訴辯稱：該冷凍庫外殼已生銹漆黑，內部則已腐蝕
    生蟲，伊誤認係經人廢棄之物，因而予以搬走，但置於路邊茶園而已，未予遮掩
    。伊搬取該冷凍庫時，旁邊並無「偷者送辦」之告示，該告示係於該冷凍庫經伊
    搬走後，始由失主丙○○○所擺放。又伊係以撿拾廢棄物為生，此有證人丁○○
    可證云云。經質之證人丙○○○固證稱：上開「偷者送辦」之告示確於冷凍庫遺
    失後，伊始書寫擺放於現場云云，惟此與其在檢察官訊問時所供不符，顯係事後
    迴護之詞，委不足採。又證人丁○○在本院固證實被告係以撿拾廢棄物為生，然
    查本案之冷凍庫從外形觀之，尚屬堪用之物，並不當然為廢棄之物，此有相片二
    張在卷可考（見偵查卷第二十五頁），參以被告在偵查中已坦承其有竊盜之私心
    ，均足認被告所辯為卸責之詞，亦無可取。又該冷凍庫既無編號以供辨認，將之
    置於茶園小徑旁，已足掩飾，被告雖未加以遮掩，尚難據此反證其無竊盜之不法
    犯意。綜上，被告仍執前詞否認犯罪，並據以指摘原判決不當，即難認有理由，
    應予駁回。
三、據上論斷，應依刑事訴訟法第三百六十八條、第三百七十三條，判決如主文。
本案經檢察官甲○○到庭執行職務。
中      華      民      國    八十九      年      三      月     一     日
                              臺灣高等法院臺中分院刑事第五庭
                                    審判長法  官  吳  重  政
                                          法  官  李  寶  堂
                                          法  官  朱      樑
右正本證明與原本無異。
不得上訴。
                                          書記官  沈      蘊
中      華      民      國    八十九      年      三      月     二     日
                                                                        Ａ
臺灣南投地方法院刑事判決                          八十八年度易字第六一四號
    公  訴  人  臺灣南投地方法院檢察署檢察官
    被      告  乙○○  男四十歲（民國○○○年○月○○日生）
                        住南投縣竹山鎮○○路二之十八號
                        身分證統一編號：Ｍ一二六九八五五二號
右列被告因竊盜案件，經檢察官提起公訴 (八十八年度偵字第四八四三號)，本院判
決如左：
    主  文
乙○○竊盜，處有期徒刑伍月。
    事  實
一、乙○○曾因傷害案件，於八十四年十二月十五日經本院判處罰金三千元，於八十
    五年六月二十七日執行完畢（尚未構成累犯），詎仍不知悔改，復於八十八年十
    月二十八日中午十二時許，途經「九二一集集」大地震南投縣竹山鎮受創之災區
    ，在南投縣竹山鎮○○路三十號前，見丙○○○所有因「九二一集集」大地震經
    拆毀一半之房屋，內有冷凍庫一只，竟意圖為自己不法之所有，竊取丙○○○所
    有之該冷凍庫，得手後搬上其所有之自用小貨車上，並載往南投縣竹山鎮○○路
    ○段三０一巷內其所有之茶園內藏放。嗣於同日下午十五時許，乙○○返回竹山
    鎮○○路三十號現場時，經丙○○○發現而報警查獲。
二、案經南投縣警察局竹山分局報請臺灣南投地方法院檢察署檢察官提起公訴。
    理  由
一、訊據被告乙○○固坦承有搬取冷凍庫等情，惟否認有竊盜之不法意圖，辯稱：我
    沒有偷冷凍庫，我是以廢鐵撿回來放在茶園內，我不知丙○○○還要云云，惟查
    於偵查中已供稱：於八十八年十月二十八日中午十二時許，在南投縣竹山鎮○○
    路房子偷了屋主冷凍庫一個，我買便當經過那裡看到他房子倒了，就把他（它）
    載走，該處是人家的住宅，我就是有私心，冷凍庫是放在倒塌的房子裡面等語，
    核與被害人丙○○○於偵查中供稱：冷凍庫是放在寫有「偷者送警」旁邊，我沒
    有看到被告偷，是鄰居看到有一個開自用小貨車，我們認為是他，後來他又回頭
    ，我們就報警送辦等語供述之情節相符，且現場亦寫有「偷者送辦」之字樣，此
    有現場照片五張附卷可稽，被告自不能視而不見，益足徵被告之行為，已符合竊
    盜之犯行，復有具結保管條一紙附卷可稽，被告所辯，不足採信。是事證明確，
    被告犯行，堪以認定。
二、核被告所為，係犯刑法第三百二十條第一項之竊盜罪。被告係於災區竊取災民之
    財物，其行為自應依緊急命令第十一條第二項之規定加重其刑。爰審酌被告有上
    開前科，又趁被害人危急無法顧及財物時，竊取他人物品，惡性非輕，犯後又否
    認犯行等一切情狀，量處有期徒刑五月。
據上論斷，應依刑事訴訟法第二百九十九條第一項前段，刑法第三百二十條第一項，
緊急命令第十一條第二項，罰金罰鍰提高標準條例第一條前段，判決如主文。
本案經檢察官張曉雯到庭執行職務。
中      華      民      國      八十八      年    十二    月    三十    日
                                    臺灣南投地方法院刑事庭
                                        法  官  郭  棋  湧
右正本證明與原本無異。
如不服本判決，應於判決送達後十日內向本院提出上訴狀( 應附繕本 )。「切勿逕送
上級法院」。
                                        書記官
中      華      民      國      八十八      年    十二    月    三十    日
「告訴人或被害人對於判決如有不服具備理由請求檢察官上訴者，其上訴期間之計算
係以檢察官收受判決正本之日期為準」
刑法第三百二十條
意圖為自己或第三人不法之所有，而竊取他人之動產者，為竊盜罪，處五年以下有期
徒刑、拘役或五百元以下罰金。


司法院資訊處製作；財團法人民間司法改革基金會備份。
